Inventaris van het archief van het Ministerie van Financiën: Directie Internationale Fiscale Zaken, 1945-1989
Nationaal Archief, Den Haag
- Belastingheffing, zorgdrager minister van Financiën 1945-2001, 019
  - Het mede opstellen, wijziging en intrekken van (belastingtechnische bepalingen van) verdragen met andere mogendheden mede in verband met de vorming, organisatie en werkwijze, voorrechten van internationale organisaties en die gesloten worden ter nastreving van de doelstellingen van die organisat
    - Duitsland., 1943-1989; div. nrs
      - Ontwerpovereenkomst inzake de invordering van sociale verzekeringspremie, 1963-1968, 992; 557; 577
      - Ontwerpovereenkomst met het Koninkrijk der Nederlanden inzake de overdracht van het beheer van de Duitse begraafplaats IJsselstein (gemeente Venray), 1974-1977, 348; 658
      - Overeenkomst met het Koninkrijk der Nederlanden ter regeling van de met restitutie van binnenschepen verbandhoudende vraagstukken, 1943-1953, 197; 483; 502; pak
      - Toepassing van artikel 4, tweede lid, sub 1, van het Nederlands-Duits Verdrag inzake sociale verzekeringen, 1957-1964, 229; 535; pak
      - Uitvoering van de Nederlands-Duitse overeenkomst inzake restitutie van binnenschepen, 1954-1960, 176; 483; 502; 511
      - Verdrag met het Koninkrijk der Nederlanden inzake de verbindingen tussen het aan de linkerzijde van de Eems gelegen Duits gebied en het aangrenzend Nederlands gebied, 1964-1966, 278; 587
      - Verdrag met het Koninkrijk der Nederlanden inzake de winning van steenkolen in het Nederlands-Duitse grensgebied ten westen van Wegberg-Brüggen, 1957, 222; 529; pak
    - Egypte: Overeenkomst met het Koninkrijk der Nederlanden inzake het Nederlandse Instituut voor Archeologie en Arabische Studies te Caïro., 1978-1983; 369; 688; 722
    - Engeland., 1947-1972; div. nrs
      - Consulair Verdrag met het Koninkrijk der Nederlanden, 1949-1962, 446; OA 9639
      - Ontwerpovereenkomst met het Koninkrijk der Nederlanden inzake de Imperial War Graves Commission, 1947-1952, 177; 484; pak
      - Ontwerpovereenkomst met het Koninkrijk der Nederlanden inzake wederzijdse vrijstelling van motorrijtuigenbelasting, 1960-1966, 300; 607
      - Vervoer over zee tussen Rotterdam/Hoek van Holland en het Verenigd Koninkrijk onder geleide van bepaalde vrachtbrieven van de Britse Spoorwegen, 1972, 1149; A 6397
    - Filipijnen: Overeenkomst met het Koninkrijk der Nederlanden inzake vrijstelling van belasting van lucht- en scheepvaartondernemingen., 1949-1977; 628; 979; 1717; pak
    - Finland: Overeenkomst met het Koninkrijk der Nederlanden inzake het internationale wegverkeer., 1970-1971; 308; 616
    - Frankrijk: Overeenkomst met het Koninkrijk der Nederlanden inzake de Franse omzetbelasting op royalty's ter zake van het gebruik van octrooien., 1954-1970; 512; 863; pak
    - Ghana: Belastingheffing van in Nederland gevestigde lucht- en scheepvaartondernemingen., 1981-1988; 375; 737
    - Grenada: Ontwerpovereenkomst met het Koninkrijk der Nederlanden inzake de vrijstelling van belasting voor de lucht- en scheepvaartondernemingen., 1983-1984; 417; 756
    - Griekenland: Ontwerpovereenkomst met het Koninkrijk der Nederlanden inzake het internationale wegverkeer., 1967-1973; 298; 605
    - Guatemala: Ontwerpovereenkomst met de Benelux Economische Unie inzake de afsluiting van de handels- en scheepvaartovereenkomst., 1962-1963; 265; 573; 574
    - Hongarije: Overeenkomst met het Koninkrijk der Nederlanden inzake het internationale wegvervoer., 1962-1971; 270; 578
    - Hongkong: Overeenkomst met het Koninkrijk der Nederlanden inzake de luchtvaart., 1977-1986; 834; 1185
    - Ierland: Overeenkomst met het Koninkrijk der Nederlanden inzake wederzijdse vrijstelling van belasting van lucht- en scheepvaartondernemingen., 1952-1961; 494; 846
    - Iran., 1951-1987; 490, 1213
      - Amerikaans-Iraans Tribunaal tot regeling van wederzijdse claims, 1981-1987, 1213; 80/8206; pak
      - Overeenkomst met het Koninkrijk der Nederlanden inzake de wederzijdse vrijstelling van belasting van lucht- en scheepvaartondernemingen, 1951-1970, 490; 842; pak
    - Israël: Verdrag van 25 april 1965 inzake sociale zekerheid., 1985; 170; 458
    - Italië: Overeenkomst met het Koninkrijk der Nederlanden inzake culturele en intellectuele betrekkingen., 1947-1976; 178; 485; 670; pak
    - Ivoorkust: Overeenkomst met het Koninkrijk der Nederlanden inzake de luchtvaart., 1963; 271; 579
    - Joegoslavië., 1956-1973; 220, 663
      - Overeenkomst met het Koninkrijk der Nederlanden inzake de wederzijdse vrijstelling van motorrijtuigenbelasting, 1956-1966, 220; 527; pak
      - Overeenkomst met het Koninkrijk der Nederlanden inzake het internationale wegvervoer, 1972-1973, 633; 983
    - Kaapverdië: Ontwerpovereenkomst met het Koninkrijk der Nederlanden inzake de wederzijdse vrijstelling van belasting van de luchtvaart., 1987; 434; 774
    - Luxemburg: Overeenkomst met het Koninkrijk der Nederlanden en de Raad van Bestuur inzake het functioneren van de Europese School in Nederland., 1961-1970; 262, 292
      - 1961-1966, 262; 570
      - 1967-1970, 292; 570; 599; pak
    - Malawi: Overeenkomst met het Koninkrijk der Nederlanden inzake de luchtdiensten tussen en via hun onderscheiden grondgebieden., 1985-1986; 420; 763
    - Mali: Ontwerpovereenkomst met het Koninkrijk der Nederlanden inzake de luchtvaart., 1981; 377; 732
    - Nicaragua: Overeenkomst met het Koninkrijk der Nederlanden inzake de wederzijdse vrijstelling van belasting van lucht- en scheepvaartondernemingen., 1953-1984; 499; 850; 1163
    - Oostenrijk: Vrijstelling op de voet van wederkerigheid voor in Oostenrijk wonende of gevestigde houders van motorrijtuigen., 1950-1968; 188; 494; pak
    - Paraguay: Ontwerpovereenkomst met het Koninkrijk der Nederlanden inzake de afsluiting van een handels- en scheepvaartovereenkomst., 1959-1967; 237; 545; 546; 924
    - Polen: Overeenkomst met het Koninkrijk der Nederlanden inzake het internationale wegvervoer., 1967-1971; 305; 601; 613; 960
    - Portugal., 1961-1985; div. nrs
      - Lucht- en scheepvaart, 1961-1963, 557; 904; pak
      - Overeenkomst met het Koninkrijk der Nederlanden inzake het internationale wegvervoer, 1971-1973, 618; 971
      - Verdrag van 19 juli 1979 inzake sociale zekerheid, 1977-1985, 361; 680; 714; 726
    - Qatar: Ontwerpovereenkomst met het Koninkrijk der Nederlanden inzake de luchtvaartdiensten tussen en via hun onderscheiden grondgebieden., 1978-1980; 749; 684; 1087
    - Roemenië: Ontwerpovereenkomst met het Koninkrijk der Nederlanden inzake het internationale wegvervoer., 1965-1974; 284; 593; 649
    - Singapore: Herziening van de in het verdrag opgenomen bronbelasting op lucht- en scheepvaartwinsten., 1987-1989; 440; 780
    - Spanje: Overeenkomst tot wijziging van het Verdrag van Handel en Scheepvaart van 16 juni 1934., 1958-1967; 236; 543; pak
      Met retroacta (1934 - 1936).
    - Sudan: Overeenkomst met het Koninkrijk der Nederlanden inzake het instellen en onderhouden van luchtdiensten tussen hun onderscheiden grondgebieden., 1979; 376; 700
    - Suriname: Overeenkomst met het Koninkrijk der Nederlanden inzake de luchtdiensten tussen en via hun onderscheiden grondgebieden., 1975-1980; 384; 659; 708
    - Taiwan: Overeenkomst met het Koninkrijk der Nederlanden inzake de wederkerige vrijstelling voor de scheepvaart., 1984-1989; 836; 1187; pak
    - Tsjecho-Slowakije: Ontwerpovereenkomst met het Koninkrijk der Nederlanden inzake het internationale wegvervoer., 1965-1967; 283; 592
    - Turkije., 1947-1988; 179, 616
      - Overeenkomst met het Koninkrijk der Nederlanden inzake de lucht- en scheepvaart, 1947-1987, 179; 486; 1242
      - Overeenkomst met het Koninkrijk der Nederlanden inzake het internationale wegvervoer, 1967-1988, 616; 600; 644; 728; 966
    - De Unie der Socialistische Sovjetrepublieken: Overeenkomst met het Koninkrijk der Nederlanden inzake de handelsscheepvaart., 1967-1971; 296; 602; 609; pak
    - Verenigde Staten van Amerika., 1947-1989; div. nrs
      - Consulair Verdrag met Koninkrijk der Nederlanden, 1960-1967, 253; 555
      - Douaneregeling Hoofdkwartier van de Geallieerde Strijdkrachten in Centraal-Europa, Headquarters Allied Forces Central Europe (AFCENT)AFCENT, 1988, 1303; 80/9298
      - Fiscale positie in Nederland van Amerikaanse militaire eenheden, 1969-1983, 1096; 1577; 1588; pak
      - Fiscale positie in Nederland van Amerikaanse militaire eenheden, 1983-1987, 1108; 1597; 1604; pak
      - Fiscale positie in Nederland van Amerikaanse militaire eenheden, 1988-1989, 1118; 1612
      - Fiscale positie in Nederland van Amerikaanse militaire eenheden, 1988-1989, 1257; 80/11463; pak
        Precedent.
      - Oorlogsgraven, 1947-1970, 1175; 487; pak
      - Verdrag met het Koninkrijk der Nederlanden inzake de wederzijdse rechtshulp in strafzaken, 1979-1980, 379; 702; 703; pak
      - Verdrag met het Koninkrijk der Nederlanden inzake de wederzijdse rechtshulp in strafzaken, 1981, 726; 1074; 1123; pak
      - Voorrechten en immuniteiten van de Interamerican Development Bank, 1962-1967, 1130; A 2876; pak
      - Vrijstelling van belastingen inzake de Amerikaanse uitgaven in het kader van het Offshore Procurement Program, 1951-1953, 195; 500; 505; pak
    - Zambia: Overeenkomst met het Koninkrijk der Nederlanden inzake de luchtvaart., 1982; 249; 740
    - Zimbabwe: Overeenkomst met het Koninkrijk der Nederlanden inzake de luchtvaartdiensten tussen en via hun onderscheiden grondgebieden., 1982-1988; 339; 754; 80/11785
    - Zwitserland: Ontwerpverdrag met het Koninkrijk der Nederlanden inzake de sociale zekerheid., 1957-1970; 925; 1311
    - Administratief akkoord bij het Verdrag van Luxemburg inzake invordering van sociale verzekeringspremie., 1968-1979; 991; 610; pak
    - Benelux ontwerpovereenkomst met betrekking tot de éénmaking van het douane- en accijnsgebied en tot vereenvoudiging van formaliteiten betreffende de omzetbelasting., 1954-1979; 209; 518; 523; 642; pak
    - Commissie voor Internationaal Recht der Verenigde Naties: ontwerpverdrag inzake consulair verkeer en immuniteiten., 1956-1967; 409; A 1624
    - Enkelvoudig Verdrag voor Verdovende Middelen., 1960-1961; 239-242
      - 1960-1961, 241; 565; 566; 547; pak
      - 1961, 239; 564; pak
      - 1961, 242; 566; pak
      - 1961, 240; 563; pak
    - Euratom: Voorrechten en Immuniteiten., 1983-1986; 1208; 80/8205
    - Europees Octrooi Verdrag inzake voorrechten en immuniteiten., 1971-1987; div. nrs
      - 1971, 321; 626; 627; 629; pak
      - 1972-1977, 322; 629; 664; pak
      - 1978-1979, 1094; 1569, 1575; pak
      - 1985-1987, 1209; 80/8206; pak
    - Europees verdrag inzake de behandeling van rechtspersonen., 1958-1961; 212, 232
      - 1958-1960, 232; 537; 538; 544; pak
      - 1961, 212; A 858; pak
    - Europees Vestigingsverdrag inzake overzeese gebiedsdelen., 1955-1956; 213; 522
    - Europese Centrum voor Weervoorspelling: ontwerpprotocol inzake de voorrechten en immuniteiten., 1972; 332; 638; pak
    - Europese Gemeenschap voor Atoomenergie (Euratom)., 1957-1966; div. nrs
      - 1957, 221; 528; 536; pak
      - 1960-1964, 231; 552; pak
      - 1965-1966, 282; 591; pak
    - Europese Organisatie voor Kernfysisch Onderzoek (CERN)., 1952-1988; 201, 1110
      - 1952-1970, 201; 509; pak
      - 1983-1988, 1110; 1599; 80/11467; pak
    - Europese Organisatie voor Ruimteonderzoek (ESRO)., 1961-1983; div. nrs
      - 1961-1962, 260; 568; pak
      - 1963, 274; 581; 582; pak
      - 1964-1969, 1010; 584; 1397; pak
      - 1979-1983, 1097; 1570; 1579; pak
    - Fiscale positie van functionarissen van internationale organisaties., 1949-1978; div. nrs
      - Belastingheffing voor de rechtstreeks gekozen EG-parlementariërs, 1976-1978, 357; 672; pak
      - Overeenkomst inzake het statuut van de leden van de strijdkrachten der mogendheden die het Verdrag van Brussel op 17 maart 1948 hebben ondertekend, 1949-1970, 185; 490; pak
      - Regeling van salarissen in de Europese Defensie Gemeenschap (EDG), 1951-1952, 192; 498; pak
      - Verdrag Westerse Unie in oorlogstijd, 1950-1951, 186; 492; pak
      - Vrijstelling van belasting, 1949-1953, 183; 489; pak
      - Vrijstelling van nationale belastingheffing van het salaris voor de functionarissen van de Organisatie voor Economische Samenwerking en Ontwikkeling (OESO), 1957-1962, 226; 533
    - Gemeenschappelijk Grondstoffenfonds (Common Fund-verdrag)., 1979-1989; 381; 706; pak
    - Guinee: Ontwerpovereenkomst inzake de status van het Arbitrage Tribunaal Guinee en Guinee-Bissau., 1984; 1178; 80/6743
    - Haagse Conferentie voor Internationaal Privaatrecht., 1954-1979; 211; 519; 1527; pak
    - Institute for Integrated Surveys: ontwerpovereenkomst tussen het Koninkrijk der Nederlanden en Unesco., 1966; 993; A 859
    - Intergovernmental Committee for Migration (ICM): Ontwerpovereenkomst met het Koninkrijk der Nederlanden inzake de wettelijke status, de privileges en immuniteiten van deze organisatie in Nederland., 1987-1989; 437; 777; 797; pak
    - Internationaal Verdrag tot samenwerking in het belang van de veiligheid van de luchtvaart (Eurocontrol)., 1960-1983; div. nrs
      - 1960, 244; 548; 551; pak
      - 1962-1963, 248; 551; pak
      - 1965, 261; 569; pak
      - 1966-1969, 287; 596; pak
      - 1970, 1133; 614; A 2876; pak
      - 1977, 358; 674
      - 1978, 362; 681; 687; 689; pak
      - 1979, 368; 687; 689; 701; 715; pak
      - 1980-1981, 388; 715
      - 1983, 412; 750; pak
    - International Law Commission inzake het diplomatieke verkeer en de diplomatieke immuniteiten., 1955-1959; 1136; A 2754; pak
    - Internationale Tinovereenkomst., 1952-1962; 1062; 542; 1468; pak
    - Nieuwe Technologieën (INTECH): Overeenkomst tussen de Nederlandse regering en de VN-universiteit met betrekking tot de vestiging in Nederland van het VN-instituut., 1987-1988; 439; 779; pak
    - Noord-Atlantische Verdragsorganisatie (NAVO)., 1951-1971; div. nrs
      - 1951, 193; 499
      - 1951, 190; 495; 496; pak
      - 1952, 199; 504; pak
      - 1953-1954, 200; 506; pak
      - 1953-1959, 205; 514; 520; pak
      - 1960-1971, 210; 514; 520; pak
    - Overeenkomst tot oprichting van een Europese stichting inzake de voorrechten en immuniteiten., 1982-1985; 408; 744
    - Raad van de EEG: Ontwerpverdrag ter uitvoering van artikel 51 van de Verordening nummer 3., 1961-1963; 259; 557; 567; 577
    - Raad van Europa en OESO: Ontwerpmultilateraal verdrag inzake administratieve bijstand in belastingzaken., 1982-1987; 410; 747; pak
    - Technisch Comité van Internationale Douaneraad., 1953-1968; 203, 286
      - 1953-1965, 203; 512; pak
      - 1966-1968, 286; 595; pak
    - Unesco overeenkomst van Florence inzake de invoer van voorwerpen van opvoedkundige, wetenschappelijke of culturele aard., 1969-1974; 1006; A 859; A 6403
    - Verdrag inzake de Nederlandse Taalunie., 1979-1986; 399; 697; 735; pak
    - Verdrag inzake de oprichting van de Europese Telecommunicatie Satellieten Organisatie (Eutelsat)., 1981-1987; 397, 1262
      - 1981-1983, 397; 733; 742; 80/11467; pak
      - 1985-1987, 1262; 80/11467; pak
    - Verdrag inzake de privileges en immuniteiten van de Organisation Intergouvernementale pour les Transports Internationaux Ferroviaires (OTIF)., 1979-1987; 396; 698; 712; 729
    - Verdrag Raad van Europa inzake de administratieve bijstand in belastingzaken., 1953-1989; div. nrs
      - 1953-1966, 204; 513; pak
      - 1967-1969, 289; 513; 597; 615; pak
      - 1971-1979, 331; 636; 690; pak
      - 1987-1989, 438; 778; 798; pak
    - Verdrag tussen het Koninkrijk der Nederlanden en de Internationale Financieringsmaatschappij (IFC) inzake het African Management Services Company Project (AMSCO)., 1987-1988; 441; 772; 781; 782; pak
    - Verdrag van Wenen inzake consulaire betrekkingen., 1954-1984; 419; 517; 758; pak
    - VN ontwerpverdrag Migrerende Werknemers., 1987; 436; 776
    - Voorstel voor een EEG verordening inzake de sluiting van het akkoord betreffende de instelling van een Europees Oplegfonds voor de Binnenscheepvaart., 1974-1976; 346; 656; pak
    - Verdrag tot oprichting van een Europese Organisatie voor de Ontwikkeling en de Vervaardiging van de Dragers voor de Ruimtevoertuigen (ELDO)., 1962-1971; 267, 1132
      - Totstandkoming, 1962-1964, 267; 576; pak
      - Voorrechten immuniteiten, 1963-1971, 1132; A 2876
    - West-Europese Unie: Ontwerpstatuut inzake de rechtspositie van de organisatie, haar internationale functionarissen en de nationale vertegenwoordigers., 1952-1955; 219; 521; 526; pak
  - Het mede opstellen, wijzigen en intrekken van belastingverdragen ter voorkoming van dubbele belastingen met andere mogendheden en internationale organisaties alsmede van bijbehorende protocollen. 1945-, 177
    Grondslag: Grondwet, art. 91 (De in dit artikel bepaalde handeling kan teruggevoerd worden op art. 58, Grondwet 1815, art. 57, Grondwet 1848, art. 59 Grondwet 1887, art. 58, Grondwet 1922, art. 60, Grondwet 1938, 1948 en 1972).
    - Algemene rijkswetten inzake de belastingregeling voor het Koninkrijk der Nederlanden., 1961-1978; div. nrs
      - 1961-1962, 1170; OA 3442; pak
      - 1961-1971, 1161; A 1679; pak
      - 1963, 269; A 3442; pak
      - Toepassing van artikel 2, tweede lid, eerste volzin, van de Wet op de Inkomstenbelasting 1964 onder de werking van de door Nederland gesloten verdragen ter voorkoming van dubbele belasting, 1975-1978, 1173; A 9538
    - Regeling inzake de belastingaanslagen ten aanzien van in Nederland wonende persoen, die inkomsten ontvangen uit Indonesië ter voorkoming van dubbele belasting., 1955-1957; 1129; 352
    - Voorkomen van dubbele belasting op inkomen en vermogen., 1953-1967; 1166; 7715; OA 5978; pak
      Met retroacta (1917 - 1941).
    - Algerije: Totstandkoming., 1982; 799; 1142
    - Argentinië., 1947-1988; div. nrs
      - Voorbereiding en totstandkoming, 1947-1951, 1172; OA 3862
      - Voorbereiding en totstandkoming, 1980-1988, 1240; 80/11458; pak
      - Totstandkoming, 1965-1971, 568; 918; pak
      - Totstandkoming, 1978-1979, 705; 1044; pak
    - Australië., 1955-1987; div. nrs
      - Totstandkoming, 1955-1959, 524; 872; 887; pak
      - Totstandkoming, 1960-1973, 580; 872; 887; 931
      - Totstandkoming, 1975-1976, 88; 1837; pak
      - Totstandkoming, 1981-1985, 793; 1136
      - Herziening, 1985-1987, 866; 1223; 1224; pak
    - Bangladesh., 1972-1988; div. nrs
      - Totstandkoming, 1972-1979, 641; 830
      - Totstandkoming, 1980-1985, 778; 1116
      - Herziening, 1986-1987, 863; 1220; pak
      - Herziening, 1986-1988, 880; 1249
    - België., 1953-1988; div. nrs
      - Totstandkoming, 1933-1964, 463; 805; 812
      - Totstandkoming, 1967-1970, 805; 954
      - Herziening, 1969-1973, 596; 947; 969; pak
      - Uitvoering van het op 20 februari 1933 tussen België en Nederland gesloten Verdrag ter voorkoming van dubbele belasting ten aanzien van grensarbeiders, 1953-1961, 1063; 1469; pak
      - Successierechten, 1986-1988, 869; 1229
      - Coördinatie van de uitvoering van de belastingverdragen, 1953-1970, 504; 854; 855
    - Birma: Overeenkomst met het Koninkrijk der Nederlanden ter voorkoming van dubbele belasting inzake de luchtvaart., 1954-1966; 510; 861
    - Brazilië., 1969-1989; div. nrs
      - Totstandkoming, 1969, 588; 938; 951
      - Totstandkoming, 1970-1981, 603; 951; pak
      - Totstandkoming, 1982, 798; 1141
      - Totstandkoming, 1982, 1298; -; pak
      - Totstandkoming, 1983-1988, 1299; -; pak
      - Totstandkoming, 1989, 1301; -; pak
      - Totstandkoming, 1989, 1300; -; pak
      - Onderhandelingen met de Nederlandse Antillen, 1975-1976, 668; 1013
    - Bulgarije., 1985-1989; 854, 912
      - Totstandkoming, 1985-1988, 854; 1208; pak
      - Totstandkoming, 1989, 912; 1294; 1295; pak
    - Canada., 1953-1989; div. nrs
      - Totstandkoming, 1953-1954, 509; 849; 859; pak
      - Totstandkoming, 1954-1956, 498; 849
      - Totstandkoming, 1956-1957, 527; 849; 874; pak
      - Totstandkoming, 1957-1966, 529; 874; 884; pak
      - Totstandkoming, 1973-1977, 653; 1001; pak
      - Herziening, 1961-1965, 551; 900; pak
      - Herziening, 1982, 804; 1148
      - Herziening, 1983, 823; 1148; 1160; pak
      - Herziening, 1983-1984, 811; 1148; 1160; 1173; pak
      - Herziening, 1984-1985, 838; 1190; 1191; pak
      - Herziening, 1986, 861; 1212; pak
      - Herziening, 1987-1989, 870; 1231; pak
      - Deelname van de Nederlandse Antillen en Nederlands Nieuw-Guinea aan het verdrag, 1959-1980, 695; 897; 992; 1037
      - Pensioenen en lijfrenten uit de openbare kas, 1979-1986, 795; 1138
    - Ceylon., 1949-1960; 474, 522
      - Totstandkoming, 1949-1954, 474; 823
      - Totstandkoming, 1955-1960, 522; 871; pak
    - China., 1974-1988; div. nrs
      - Totstandkoming, 1974-1979, 661; 1008
      - Herziening, 1979-1984, 765; 1106; pak
      - Herziening, 1985-1986, 849; 1202; pak
      - Herziening, 1985-1988, 873; 1236; 1237; 1248
    - Colombia: Ontwerpluchtvaartovereenkomst ter voorkoming van dubbele belasting., 1982; 403; 739
    - Cyprus: Totstandkoming., 1987-1992; 881; 1251; 1306
    - Denemarken., 1953-1985; div. nrs
      - Totstandkoming, 1953-1955, 497; 848; pak
      - Totstandkoming, 1956-1958, 535; 876; pak
      - Herziening, 1961-1967, 552; 902
      - Herziening, 1981-1983, 786; 1129
      - Herziening, 1983-1984, 810; 1129; 1154; 1159; 1183; pak
      - Herziening, 1984-1985, 833; 1183
      - Deelname van de Nederlandse Antillen en Nederlands Nieuw-Guinea aan het verdrag, 1956-1961, 534; 877
    - Duitsland., 1952-1989; div. nrs
      - Totstandkoming, 1954-1955, 456; 803; 858
      - Totstandkoming, 1956-1957, 508; 803; 858; 875; pak
      - Totstandkoming, 1957-1958, 518; 868; pak
      - Totstandkoming, 1958-1959, 547; 868; 886; 890; pak
      - Totstandkoming, 1960, 28; 1667; pak
      - Totstandkoming, 1961-1970, 546; 890
      - Totstandkoming, 1971-1973, 622; 890; 972; pak
      - Herziening, 1973, 1297; -
      - Herziening, 1974-1979, 660; 1007
      - Herziening, 1980-1983, 1047; 1102.; 1137; pak
      - Herziening, 1983, 1100; 1172; pak
      - Herziening, 1984-1985, 1048; 1137; 1189; 1227; pak
      - Herziening, 1986-1987, 1046; 1137; 1227; pak
      - Herziening, 1987-1988, 1102; 1227; pak
      - Herziening, 1988-1989, 1045; 1283; 1285; pak
      - Lastenausgleich, 1952-1957, 492; 844; 867; pak
      - Deelname van de Nederlandse Antillen en Nederlands Nieuw-Guinea aan het verdrag, 1959-1964, 542; 894
      - Successie- en schenkingsrechten, 1959-1979, 716; 895; 1059
      - Toepassing van het Aanvullend Protocol van 13 maart 1980 bij de Nederlands-Duitse overeenkomst ter voorkoming van dubbele belasting, 1978-1979, 701; 1041; pak
      - Toepassing van het Aanvullend Protocol van 13 maart 1980 bij de Nederlands-Duitse overeenkomst ter voorkoming van dubbele belasting, 1980, 752; 1091; pak
      - Toepassing van het Aanvullend Protocol van 13 maart 1980 bij de Nederlands-Duitse overeenkomst ter voorkoming van dubbele belasting, 1985-1987, 902; 1274; 1801
      - Toepassing van het Aanvullend Protocol van 13 maart 1980 bij de Nederlands-Duitse overeenkomst ter voorkoming van dubbele belasting, 1988-1989, 80; 1274; 1801
    - Ecuador: Overeenkomst met het Koninkrijk der Nederlanden ter voorkoming van dubbele belasting op winst en vermogen op het gebied van scheepvaart- en luchtverkeer., 1960-1984; 812; 560; 1161
    - Egypte: Totstandkoming., 1951-1957; 487; 839
    - Engeland., 1947-1989; div. nrs
      - Totstandkoming, 1947-1948, 459; 807; 808; pak
      - Totstandkoming, 1949-1952, 472; 821; pak
      - Totstandkoming, 1963-1967, 560; 821; pak
        Inclusief Ierland.
      - Totstandkoming, 1967, 574; 925; 926
      - Totstandkoming, 1972-1975, 635; 985; pak
      - Totstandkoming, 1976-1977, 679; 1022; pak
      - Herziening, 1978-1980, 711; 1054; 1053; pak
      - Herziening, 1980, 120; 1080; 1081; pak